臺灣桃園地方法院刑事判決　　　　　　　96年度訴字第1570號
公　訴　人　臺灣桃園地方法院檢察署檢察官
被　　　告　辛○○
上列被告因搶奪等案件，經檢察官提起公訴（96年度偵字第2265
7 號），被告於本院通常程序審理中自白，本院改依簡式審判程
序審理，爰判決如下：
    主  文
辛○○犯如附表所示之罪，均累犯，各處如附表所示之刑，附表
一編號一、二部分扣案鑰匙貳支沒收；應執行有期徒刑伍年陸月
，扣案鑰匙貳支沒收。
    事  實
一、辛○○前因搶奪案件，經本院以93年度訴字第312 號判處有
    期徒刑3 年6 月確定，於民國95年10月31日假釋並付保護管
    束出監，並於96年6 月14日保護管束期滿未經撤銷以執行完
    畢論（構成累犯）。詎猶未知警惕，各基於意圖為自己不法
    所有之犯意，於附表一所示之時間、地點，以其所有之自備
    之鑰匙2 支，竊取庚○○、壬○○所有如附表一所示之機車
    得手後供代步使用。又因缺錢花用，分別意圖為自己不法所
    有，於附表二所示之時間、地點，趁附表二所示之被害女子
    行走不備之際，搶奪如附表二所示之財物得手後，將現金花
    用殆盡，其餘之物均丟棄在桃園縣平鎮市復旦里廣興101 號
    旁水圳內，嗣為警於96年9 月20日晚間8 時50分許，在桃園
    縣平鎮市○○街255 號前，見辛○○形跡可疑而上前盤查，
    在旁發現庚○○遭竊之ITQ-261 號重型機車1 部及在辛○○
    之安全帽及褲袋內，分別起出丙○○遭搶之LV手提包（內含
    黑色皮夾1 個、信用卡7 張、提款卡2 張、身分證1 張、駕
    照1 張、新臺幣（下同）2000元）及辛○○所有之鑰匙2 支
    始查悉辛○○所犯附表一編號2 及附表二編號6 之案件及循
    線查悉附表二編號4 之案件，又辛○○於偵查刑事犯罪之警
    員尚未發覺附表一編號1 及附表二編號1 至3 、5 所示案件
    之犯罪嫌疑人之前，主動向警員自首其犯附表一編號1 及附
    表二編號1 至3 、5 所示案件，進而接受裁判。
二、案經被害人丙○○告訴及桃園縣政府警察局平鎮分局報請臺
    灣桃園地方法院檢察署檢察官偵查起訴。
    理  由
一、本件被告所犯係死刑、無期徒刑、最輕本刑為3 年以上有期
    徒刑以外之罪，其於準備程序中就被訴事實為有罪之陳述，
    經法官告知簡式審判程序之旨，並聽取公訴人、被告之意見
    後，依刑事訴訟法第273 條之1 第1 項規定，經本院合議庭
    裁定，由受命法官獨任進行簡式審判程序審理，核先敘明。
二、訊據被告辛○○迭自警詢、偵查及本院審理中對於附表一之
    竊盜犯行及附表二之搶奪犯行均坦承不諱，核與證人即被害
    人庚○○、壬○○、乙○○、戊○○、丙○○、己○○、丁○○、甲○○警詢及證人丙○○、甲○○、丁○○、己○○
    於偵查中證述明確（偵卷第25至26頁、第28至30頁、第32至
    33頁、第35至38頁、第41至44頁、第45至48頁、第101 至10
    3 頁），並有贓物認領保管單3 紙（偵卷第27、31、34頁）
    、監視器翻拍照片3 張（偵卷第39、40頁）、現場暨犯案工
    具照片22張（偵卷第53至63頁）、桃園縣政府警察局平鎮分
    局扣押筆錄及扣押物品清單（偵卷第49至51頁）附卷可稽，
    復有扣案安全帽1 頂、鑰匙2 支足佐，足認被告自白與客觀
    事實相符，被告所犯附表一編號1 、2 竊盜犯行及附表二編
    號1 至6 搶奪犯行均屬明確，應依法論科。
三、核被告辛○○如附表一所為，均係犯刑法第320 條第1 項之
    竊盜罪；被告如附表二所為，均係犯刑法第325 條第1 項之
    搶奪罪。被告所犯之上開2 件竊盜犯行、6 件搶奪犯行，客
    觀上彼此可分，且侵害不同被害人之財產法益，且所為竊盜
    與搶奪之犯案方法亦有不同，上開數罪應分論併罰。又被告
    前有如事實欄所載之科刑及執行情形，有臺灣高等法院被告
    前案紀錄表、臺灣桃園地方法院檢察署刑案查註紀錄表各1
    份附卷可稽，其於前案有期徒刑執行完畢後，5 年內故意再
    犯本件有期徒刑以上刑之罪，為累犯，所犯上開各罪，均應
    依刑法第47條第1 項規定加重其刑。查被告為警查獲附表一
    編號2 、附表二編號6 之犯罪後，於警員詢問是否另涉犯他
    案時，主動供出其另犯附表一編號1 所示竊盜犯行、附表二
    編號1 至3 、5 所示搶奪犯行，且於被告供出上開犯罪前，
    依據被害人壬○○、戊○○、己○○、丁○○、乙○○等人
    之證述，均無法懷疑被告有涉案之可能，而自道路監視錄影
    雖可見被告係騎乘AZ8-426 號機車犯附表二編號5 之搶奪罪
    ，然被告既係主動供承該車由其竊取，於被告主動供承前，
    亦不得而知騎乘該車犯案之犯罪人為被告，故被告就附表一
    編號1 所示竊盜犯行、附表二編號1 至3 、5 所示搶奪犯行
    ，係於偵查刑事犯罪之警員尚未發覺犯罪嫌疑人之前，主動
    向警員自首其犯附表一編號1 及附表二編號1 至3 、5 所示
    案件，進而接受裁判，均合於刑法第62條前段之自首要件，
    爰各依法減輕其刑，並先加後減之；而被告為警查獲時，為
    警發覺附表一編號2 被害人庚○○失竊之機車及附表二編號
    6 丙○○遭搶奪之財物，被告始坦承犯罪，而附表二編號4
    被害人甲○○係於96年9 月20日見警追捕被告，認被告背影
    疑似搶奪其財物之人，遂於96年9 月20日前往警局製作筆錄
    ，並詢問被告是否搶奪其財物，被告乃當面承認等情，業據
    被害人甲○○於警詢、偵查中證述明確，而被告於96年9 月
    21 日 製作警詢筆錄時始坦承有搶奪甲○○之財物，故被告
    所犯附表一編號2 、附表二編號4 、6 之案件，均係在警員
    懷疑被告為犯罪涉嫌人後坦承犯行，自不符合刑法第62條前
    段自首要件，附此敘明。本件審酌被告前有搶奪前科，自承
    因工作之薪水遭拖欠而經濟結倨，即於短時間內為本件竊盜
    、搶奪犯行，且其以婦女為搶奪對象，對被害人所造成嚴重
    心理上恐懼，並衡其竊盜、搶奪所得財物之價值，及被告之
    智識程度、犯罪情節，於犯罪後坦承犯行，並有部分自首情
    形，尚知悔悟等一切情狀，認公訴人求處應執行之刑為有期
    徒刑6 年稍重，而量處如主文所示之刑，並定應執行之刑，
    以資懲儆。再公訴人雖聲請依刑法第90條第1 項規定，諭知
    被告強制工作，惟該條既以被告有犯罪習慣或因遊蕩、懶惰
    成習而犯罪，自必須有具體之事實以資證明，並非一有累犯
    或被告犯下數案件之情形，即可認為有犯罪之習慣；查被告
    雖前有搶奪犯行，經法院判處罪刑確定，固屬不該，然觀之
    被告該案於95年10月31日假釋出監後，於96年7 月25日至96
    年9 月20日間始再度犯本件附表一、二之罪行，犯行時間非
    長，且被告自承於出監後從事貼磁磚之工作，因薪水延宕未
    發足，始再犯案等情，均未有具體事證認定被告有犯罪習慣
    ，或因遊蕩、懶惰成習而犯罪，況本院業將被告之前科、短
    期內為多次犯行納入其量刑之考量，分別諭知主文所示之刑
    ，認被告經主文所示有期徒刑之執行後，應已足以袪除其犯
    罪之習性，並收教化矯治之效，爰不另為強制工作之諭知。
    末查，扣案之鑰匙2 支，為被告所有，並供犯附表一編號1
    、2 所示竊盜犯行之用一節，業據被告供陳明確，故應依刑
    法第38條第1 項第2 款之規定沒收。至於扣案安全帽1 頂，
    本為被告平日騎乘機車所需配戴之物，難認係供本案搶奪犯
    行使用，與本案犯行無直接關係，是不另為沒收之諭知，附
    此敘明。
據上論斷，依刑事訴訟法第273 條之1 第1 項、第299 條第1 項
前段，刑法第320 條第1 項、第325 條第1 項、第62條前段、第
47條第1 項、第51條第5 款、第38條第1 項第2 款，刑法施行法
第1 條之1 第1 項、第2 項前段，判決如主文。
本案經檢察官徐文豪到庭執行職務。
中　　華　　民　　國　　96　　年　　10　　月　　31　　日
                  臺灣桃園地方法院刑事第四庭
                            法　官　  蘇昭蓉
如不服本判決，應於送達後10日內，向本院提出上訴狀。
以上正本與原本無異
                            書記官    韓若玉
中　　華　　民　　國　　96　　年　　11　　月　　2 　　日
附錄法條：刑法第320條、第325條
附表一：
┌─┬──────┬─────────┬───┬──────┬───────┬───────┬──┐
│  │  時    間  │    地      點    │被害人│竊得之物    │ 手   法      │所犯法條及刑度│備註│
├─┼──────┼─────────┼───┼──────┼───────┼───────┼──┤
│ 1│於96年9月5日│桃園縣平鎮市文化  │壬○○│AZ8-426號重 │以扣案之鑰匙2 │辛○○竊盜，累│自首│
│  │下午2時許   │街14號前          │      │型機車1部   │把竊取        │犯，處有期徒刑│    │
│  │            │                  │      │            │              │伍月。        │    │
│  │            │                  │      │            │              │              │    │
├─┼──────┼─────────┼───┼──────┼───────┼───────┼──┤
│ 2│於96年9月20 │桃園縣平鎮市○○路│使用人│ITQ-261號重 │同上          │辛○○竊盜，累│    │
│  │日下午2時許 │210號前           │庚○○│型機車1部   │              │犯，處有期徒刑│    │
│  │            │                  │（所有│            │              │陸月。        │    │
│  │            │                  │人曾文│            │              │              │    │
│  │            │                  │鋼    │            │              │              │    │
└─┴──────┴─────────┴───┴──────┴───────┴───────┴──┘
附表二：
┌─┬───────┬──────┬───┬───────┬──────────┬───────┬───┐
│  │   時    間   │  地點      │被害人│搶奪之物      │手         法       │所犯法條及刑度│備註  │
├─┼───────┼──────┼───┼───────┼──────────┼───────┼───┤
│1 │96年7月25日晚 │桃園縣中壢市│戊○○│黑色肩背包1個 │辛○○騎乘銀色重型機│辛○○意圖為自│自首  │
│  │間7時37分許   │興農路104號 │      │（內有戊○○手│車沿桃園縣中壢市興農│己不法之所有，│      │
│  │              │前          │      │機1支、金融卡2│路行駛，自路人戊○○│而搶奪他人之動│      │
│  │              │            │      │張、存摺2 本、│左後方搶奪掛在左肩之│產，累犯，處有│      │
│  │              │            │      │信用卡11張、身│黑色肩背包1個得手後 │期徒刑拾月。  │      │
│  │              │            │      │分證1 張、行照│逃逸。              │              │      │
│  │              │            │      │1 張、駕照1 張│                    │              │      │
│  │              │            │      │；劉昌哲身分證│                    │              │      │
│  │              │            │      │1 張、存摺1 本│                    │              │      │
│  │              │            │      │、金融卡1 張、│                    │              │      │
│  │              │            │      │手機1支）     │                    │              │      │
├─┼───────┼──────┼───┼───────┼──────────┼───────┼───┤
│2 │96年9月2日下午│桃園縣中壢市│己○○│皮包1個（內有 │辛○○騎乘銀色重型機│同上。        │自首  │
│  │4時50分許     │健行路45巷口│      │手機1支、現金 │車，頭戴全罩式安全帽│              │      │
│  │              │            │      │新臺幣4500元、│，途經桃園縣中壢市健│              │      │
│  │              │            │      │金融卡2 張、信│行路45巷口，自路人陳│              │      │
│  │              │            │      │用卡2 張、身分│淑琳右後方搶奪掛在右│              │      │
│  │              │            │      │證、駕照、行照│肩之皮包1個得手後逃 │              │      │
│  │              │            │      │各1 張、印章1 │逸。                │              │      │
│  │              │            │      │枚）          │                    │              │      │
├─┼───────┼──────┼───┼───────┼──────────┼───────┼───┤
│3 │96年9月4日晚間│桃園縣平鎮市│丁○○│手提包1個（內 │辛○○騎乘重型機車，│同上。        │自首  │
│  │7時許         │復旦里廣興93│      │有現金200元、 │頭戴全罩式安全帽，行│              │      │
│  │              │之6號前     │      │提款卡1張、身 │經桃園縣平鎮市復旦里│              │      │
│  │              │            │      │分證、學生證、│廣興93之6號前，自路 │              │      │
│  │              │            │      │機車駕照、健保│人丁○○右後方搶奪掛│              │      │
│  │              │            │      │卡各1張）     │在右肩之手提包1個得 │              │      │
│  │              │            │      │              │手後逃逸。          │              │      │
├─┼───────┼──────┼───┼───────┼──────────┼───────┼───┤
│4 │96年9月11日下 │桃園縣平鎮市│甲○○│LV皮包1個（內 │辛○○騎乘重型機車，│辛○○意圖為自│      │
│  │午4時55分許   │廣德街與育達│      │有現金10000 元│頭戴黑色全罩式安全帽│己不法之所有，│      │
│  │              │路口        │      │、手機1 支）  │，行經桃園縣平鎮市廣│而搶奪他人之動│      │
│  │              │            │      │              │德街與育達路口，自路│產，累犯，處有│      │
│  │              │            │      │              │人甲○○後方搶奪掛在│期徒刑壹年。  │      │
│  │              │            │      │              │左肩之LV皮包1個得手 │              │      │
│  │              │            │      │              │後，沿文化國小方向騎│              │      │
│  │              │            │      │              │車逃逸。            │              │      │
├─┼───────┼──────┼───┼───────┼──────────┼───────┼───┤
│5 │96年9月14日下 │桃園縣中壢市│乙○○│咖啡色背包（內│辛○○騎乘竊得之車號│辛○○意圖為自│自首  │
│  │午1時26分許   │中山路268號 │      │有手機2 支、金│AZ8-426號重型機車， │己不法之所有，│      │
│  │              │前          │      │融卡2 張、存摺│頭戴黑色全罩式安全帽│而搶奪他人之動│      │
│  │              │            │      │3 本、信用卡7 │，行經桃園縣中壢市中│產，累犯，處有│      │
│  │              │            │      │張、身分證、駕│山268號前，自路人范 │期徒刑拾月。  │      │
│  │              │            │      │照、健保卡、行│美香後方搶奪掛在左肩│              │      │
│  │              │            │      │照各1 張、現金│之咖啡色背包1個得手 │              │      │
│  │              │            │      │2800元、印章2 │後，往上開中山路270 │              │      │
│  │              │            │      │個；賀良毅之金│巷右轉逃逸。        │              │      │
│  │              │            │      │融卡、存摺、存│                    │              │      │
│  │              │            │      │摺；賀紹茹及賀│                    │              │      │
│  │              │            │      │紹庭之健保卡各│                    │              │      │
│  │              │            │      │1張）         │                    │              │      │
├─┼───────┼──────┼───┼───────┼──────────┼───────┼───┤
│6 │96年9月20日晚 │桃園縣中壢市│丙○○│LV皮包（內有黑│辛○○騎乘竊得之ITQ-│辛○○意圖為自│      │
│  │間8時40分許   │中山路與民權│      │色皮夾1 個、提│261號重型機車，頭戴 │己不法之所有，│      │
│  │              │路口        │      │款卡2 張、信用│黑色全罩式安全帽，行│而搶奪他人之動│      │
│  │              │            │      │卡7 張、身分證│經桃園縣中壢市○○路│產，累犯，處有│      │
│  │              │            │      │、駕照各1 張、│與民權路口，自丙○○│期徒刑壹年。  │      │
│  │              │            │      │現金2000元）  │左後方搶奪提在左手之│              │      │
│  │              │            │      │              │LV皮包1個得手後，往 │              │      │
│  │              │            │      │              │中山路方向逃逸。    │              │      │
└─┴───────┴──────┴───┴───────┴──────────┴───────┴───┘
